# 围墙

提问人：709046552 时间：2019-05-07 22:49:59
陈版，公司厂区外面修建的围墙费用化还是资本化比较妥当？

回答人：chenyiwei
一般可以考虑资本化为固定资产（因为有助于加强厂区安保，减少潜在损失）。如果金额显著不重大，也可以在发生时直接费用化处理。